# OCHOA CARRILLO JOSÉ GUADALUPE

Colima, México ·linkedin.com/in/wada8a · +52 (312) 241 9442 · ochoag2803@gmail.com · github.com/Guada8a

Desarrollador frontend apasionado, con la misión de crear interfaces rápidas, intuitivas y accesibles. Con más de 3 años de experiencia, me especializo en transformar ideas en experiencias digitales atractivas y funcionales. Siempre estoy en busca de nuevos desafíos y oportunidades para aprender y crecer en el dinámico mundo del desarrollo web.

#### **EXPERIENCIA PROFESIONAL**

#### Dev FrontEnd Jr. Intern

Universidad de Colima

Provecto: EDUC

Nov 2020 - Ago 2021, Ago 2023 - Mar 2024

- Diseñé e implementé un módulo de foros de comunicación, promoviendo la interacción y el intercambio de ideas entre la comunidad estudiantil.
- Lideré la migración de controladores tradicionales hacia APIs consumibles desde el frontend, incrementando la eficiencia y escalabilidad del sistema.
- Identifiqué y resolví problemas críticos en la plataforma, mejorando la funcionalidad y optimizando la experiencia del usuario final.
- Rediseñé la interfaz de usuario para secciones clave, aplicando principios de diseño centrado en el usuario (UCD) para lograr una navegación más intuitiva y atractiva.
- Desarrollé un módulo integral de administración de calificaciones, facilitando una gestión precisa y ágil de los datos académicos.

Proyecto: Sistema de Planeación Académica para Media Superior

Mar 2024 - Presente

- Implementé funcionalidades clave en el frontend para la gestión eficiente de planeaciones académicas, incluyendo operaciones de creación, edición y consulta.
- Diseñé un sistema modular y escalable basado en principios de desarrollo orientado a componentes, facilitando futuras actualizaciones y garantizando un rendimiento óptimo.
- Integré APIs personalizadas para la sincronización de datos, asegurando la interoperabilidad y consistencia entre sistemas institucionales.
- Implementé formularios dinámicos con lógica adaptable para gestionar campos y validaciones según las necesidades específicas de planeaciones académicas, mejorando la eficiencia del flujo de trabajo.

### Dev FrontEnd Jr.

Servicios Profesionales ESTMAR

Proyecto: Puerto Inteligente y Seguro (PIS)

Jun 2024 - Dic 2024

- Diseñé e implementé un módulo para la gestión de archivos digitales.
- Desarrollé el sistema del Repositorio del Programa Maestro del Desarrollo Portuario.
- Refactoricé un módulo de gestión de dispositivos, optimizando el código, mejorando el rendimiento y aplicando principios de diseño limpio y mejores prácticas de seguridad.
- Implementé pipelines de CI/CD basados en PRs para automatizar despliegues y pruebas.
- Manipulé validaciones y renovaciones de tokens JWT para garantizar la seguridad en la autenticación.

#### Provecto Interno

- Diseñé e implementé un sistema de administración utilizando identificadores únicos (UUIDs) para la gestión eficiente de recursos en rutas y operaciones.
- Implementé un sistema de autenticación con soporte para credenciales tradicionales (usuario y contraseña) y proveedores de inicio de sesión con OAuth2 (redes sociales).
- Desarrollé formularios y CRUDs completamente dinámicos basados en metadatos configurables extraídos de tablas dinámicas, optimizando la flexibilidad del sistema.
- Construí layouts reutilizables y configurables, garantizando consistencia en la interfaz de usuario.
- Diseñé e implementé una arquitectura modular basada en componentes reutilizables, permitiendo escalabilidad y mantenimiento eficiente.

## **EDUCACIÓN**

UNIVERSIDAD DE COLIMA | Bachillerato Técnico No. 2

UNIVERSIDAD DE COLIMA | Facultad de Telemática

Honores: Técnico Analista Programador (CED. PROF. 12930271)

Colima, México Ago 2018 - Jun 2021

Colima, México Ago 2021 - Presente

Ingeniero de Software (cursando 7to semestre)

# **SKILLS ADICIONALES**

- HTML
- CSS, Tailwind CSS
- JavaScript (Vanilla, React, Astro, NextJS, Vue.js)
- JQuery
- TypeScript

- Pipelines CI/CD
- PHP
- Android Studio (Java y Kotlin)
- C, C#
- API Rest
- Control de versiones

# **CERTIFICACIONES**

**AWS - Academy Cloud Foundations** 

Google - Aspectos Básicos del diseño de la experiencia de usuario

Google - Google Cloud Computing Foundations Certificate